【裁判字號】    98,交聲,1028
【裁判日期】    980525
【裁判案由】    交管條例聲異
【裁判全文】
臺灣板橋地方法院交通法庭裁定        98年度交聲字第1028號
原處分機關  交通部公路總局臺北區監理所
異  議  人  甲○○
上列異議人因不服原處分機關於民國98年3 月20日所為北監營裁
字裁40-C00000000號違反道路交通管理事件裁決書所為處分，經
聲明異議，本院裁定如下：
    主  文
異議駁回。
    理  由
一、本件聲明異議意旨詳如附件聲明異議狀所載。
二、按「汽車駕駛人，行經有燈光號誌管制之交岔路口闖紅燈者
    ，處新臺幣一千八百元以上五千四百元以下罰鍰」、「汽車
    駕駛人有左列各款所列條款之一者，除依原條款處罰鍰外，
    並予記點：三、有第43條、第53條或第54條情形之一者，各
    記違規點數三點」，道路交通管理處罰條例第53條第1 項、
    第63條第1 項第3 款定有明文。
三、經查：異議人於民國（下同）96年11月10日14時50分許，騎
    用N2R-111 號重機車，行經臺北縣樹林市○○路與保安二街
    口，違規闖越路口之紅燈號誌直行乙情，業據原處分機關於
    移送書中指述綦詳，復有「舉發違反道路交通管理事件通知
    單」乙紙在卷可稽，足堪認定。雖異議人辯稱其當時在路口
    等待通行，是員警招手要異議人過去，因認為前方為閃光燈
    號，員警是在交通疏散，於是前往云云，然證人即負責舉發
    之臺北縣政府警察局樹林分局柑園派出所員警胡德雄到庭具
    結證稱：我們是站在中山路與保安街口轉角處，看中山路與
    保安二街口的號誌，當時中山路是紅燈，異議人從中山路騎
    乘機車直行過來往保安街的方向，當時異議人看見警方時，
    把機車停在中山路與保安二街口路口中央，我們吹哨音、揮
    指揮棒，示意請異議人騎過來，請他出示駕駛執照，並告知
    他違規的事實，當時異議人沒有承認，異議人說他從百事達
    騎機車過來，我們看到當時中山路是紅燈，不管異議人是從
    何處騎過來，就是要在中山路等綠燈之後才能直行，我們不
    確定異議人是否從百事達騎機車出來、異議人先紅燈直行，
    我們才示意要他過來等語（見本院98年5 月19日訊問筆錄第
    2 、3 頁），當時警員胡德雄係當場目擊異議人上開違規全
    部經過，並立即攔停異議人舉發之，則揆諸上開經過情節以
    觀，舉發警員應無誤判或錯認之虞，且警員於上開時地係依
    法執行交通勤務之專業公務人員，亦與異議人間亦素不相識
    ，應無誤認或杜撰之可能及必要，本件異議人違規事實，事
    證明確，堪以認定。又異議人辯稱未收到舉發通知單，惟舉
    發通知單上收受通知聯者簽章欄確係由異議人親自簽名收受
    ，是異議人上開所辯，應無足採。綜上所述，本件原處分機
    關以異議人上開違規行為明確，依道路交通管理處罰條例第
    53條第1 項、第63條第1 項第3 款之規定，裁處異議人新臺
    幣（下同）4500元之罰鍰，並記違規點數3 點，應無任何違
    法或不當之處。茲本件異議人不服原處分機關所為上開裁決
    書之處分，聲明異議，而空言指摘云云，揆諸上述，為無理
    由，應予駁回。
據上論斷，應依道路交通案件處理辦法第19條，裁定如主文。
中    華    民    國    98    年    5    月     25    日
                    交通法庭  法  官  林 晏 鵬
上列正本證明與原本無異。
如不服本裁定，應於裁定送達後五日內敘明抗告理由，向本院提
出抗告狀。
                              書記官  陳 映 孜
中    華    民    國    98    年    5    月     25    日


司法院資訊處製作；財團法人民間司法改革基金會備份。
